臺灣新北地方法院刑事判決
111年度審訴字第590號
公  訴  人  臺灣新北地方檢察署檢察官
被      告  黃振瑋


上列被告因違反毒品危害防制條例案件，經檢察官提起公訴（11
0年度毒偵字第7312號），被告於本院準備程序中就被訴事實為
有罪之陳述，經本院合議庭裁定由受命法官獨任進行簡式審判程
序，判決如下：
    主  文
黃振瑋施用第一級毒品，處有期徒刑陸月，如易科罰金，以新臺
幣壹仟元折算壹日。
    事  實
一、黃振瑋前因施用毒品案件，經本院109年度毒聲字第1612號
    裁定送觀察、勒戒後，認無繼續施用毒品傾向，於民國110
    年4月14日執行完畢釋放，並經臺灣新北地方檢察署檢察官
    以109年度毒偵字第5859號、110年度毒偵字第2148、2916號
    為不起訴處分確定。詎仍不知悔改，復基於施用第一級毒品
    海洛因之犯意，於上開觀察、勒戒執行完畢釋放後3年內之1
    10年7月16日7時30分許，在新北市○○區○○里○○000號住處內
    ，以將第一級毒品海洛因摻水置入針筒內注射之方式，施用
    第一級毒品海洛因1次。嗣因其為列管之毒品調驗人口，於1
    10年7月16日15時23分許經警通知到場採尿送驗，結果呈可
    待因、嗎啡陽性反應，始悉上情。
二、案經新北市政府警察局三峽分局報告臺灣新北地方檢察署檢
    察官偵查起訴。
    理  由
壹、程序方面：
    本件被告黃振瑋所犯係死刑、無期徒刑、最輕本刑為3年以
    上有期徒刑以外之罪，其於準備程序中就被訴事實為有罪之
    陳述，經法官告知簡式審判程序之旨，並聽取公訴人及被告
    之意見後，依刑事訴訟法第273條之1第1項規定，由本院合
    議庭裁定由受命法官獨任進行簡式審判程序，且依刑事訴訟
    法第273條之2及第159條第2項規定，不適用傳聞法則有關限
    制證據能力之相關規定，合先敘明。
貳、實體方面：
一、上揭犯罪事實，業經被告黃振瑋於偵查中、本院準備程序及
    審理時均坦承不諱，且被告經警於110年7月16日15時23分許
    採尿送驗，結果呈嗎啡、可待因陽性反應一節，亦有台灣尖
    端先進生技醫藥股份有限公司110年8月6日出具之濫用藥物
    檢驗報告（檢體編號：Z000000000000）、應受尿液採驗人
    尿液檢體採集送驗紀錄表（檢體編號：Z000000000000）各1
    份在卷可參（見偵查卷第13、14頁），足認被告之自白與事
    實相符，堪以採信 。
二、又被告前因施用毒品案件，經依本院109年度毒聲字第1612
    號裁定送觀察、勒戒後，認無繼續施用毒品傾向，於110年4
    月14日執行完畢釋放，並經臺灣新北地方檢察署檢察官以10
    9年度毒偵字第5859號、110年度毒偵字第2148、2916號為不
    起訴處分確定等情，有臺灣高等法院被告前案紀錄表1份在
    卷可佐，是被告於110年7月16日7時30分許再為本件施用第
    一級毒品犯行，顯係在上述被告經觀察、勒戒執行完畢釋放
    後3年內再犯，自應依法追訴。綜上所述，本案事證明確，
    被告犯行，洵堪認定，應依法論科。
三、論罪科刑：
  ㈠核被告所為，係犯毒品危害防制條例第10條第1項之施用第一
    級毒品罪。
  ㈡被告施用第一級毒品海洛因前持有第一級毒品海洛因之低度
    行為，應為施用之高度行為所吸收，不另論罪。
  ㈢被告前①因竊盜案件，經本院98年度易字第3281號判決判處有
    期徒刑9月、9月，應執行有期徒刑1年4月確定；②因搶奪等
    案件，經臺灣桃園地方法院99年度訴字第406號判決判處有
    期徒刑1年、1年、7月，應執行有期徒刑2年5月，並經臺灣
    高等法院99年度上訴字第3102號判決上訴駁回確定；③因施
    用毒品案件，經本院99年度訴字第3120號判決判處有期徒刑
    10月、4月，應執行有期徒刑1年確定；④因搶奪等案件，經
    臺灣臺北地方法院99年度訴字第1049號判決判處有期徒刑2
    年、8月，應執行有期徒刑2年6月確定；⑤因施用毒品案件，
    經本院99年度訴字第3129號判決判處有期徒刑8月、4月，應
    執行有期徒刑10月確定，上開①至⑤之罪刑，嗣經本院100年
    度聲字第354號裁定分別定應執行刑有期徒刑4年5月、3年2
    月確定，經接續執行，於105年2月2日假釋出監，嗣經撤銷
    假釋，應執行殘刑1年6月15日（下稱甲殘刑）。又⑥因施用
    毒品案件，經臺灣高等法院106年度上訴字第2450號判決判
    處有期徒刑11月確定，經與上開甲殘刑接續執行，於108年1
    0月11日執行完畢，此有臺灣高等法院被告前案紀錄表1份附
    卷可考，是被告於受有期徒刑執行完畢後，5年以內故意再
    犯本件有期徒刑以上之罪，固合於累犯規定，惟參酌司法院
    釋字第775號解釋意旨及最高法院110年度台上大字第5660號
    裁定意旨，檢察官並未具體指出被告有何特別惡性及對刑罰
    反應力薄弱等節，衡酌被告之犯罪情節，尚難僅因其前受有
    期徒刑執行完畢之事實，即遽認被告個人有何對刑罰反應力
    薄弱之特別惡性存在而有加重其刑予以延長矯正其惡性此一
    特別預防之必要，是本件於法定刑範圍內斟酌刑法第57條事
    項量刑，即可充分評價被告之罪責，故不加重其刑。
　㈣爰審酌被告明知海洛因屬政府禁制之第一級毒品，又前已因
    施用毒品案件經送觀察、勒戒，仍不能戒除毒癮，再次漠視
    法令禁制而犯本罪，顯見其戒除毒癮之意志薄弱，惟念其犯
    後坦承犯行，且施用毒品所生危害，實以自戕身心健康為主
    ，對於他人生命、身體、財產等法益，尚無明顯而重大之實
    害，並衡酌其有上述因搶奪、竊盜及違反毒品危害防制條例
    等案件經法院論罪科刑及執行完畢紀錄，有臺灣高等法院被
    告前案紀錄表可佐，及其自陳國小畢業之智識程度、現從事
    物流理貨工作、無須扶養家人之生活狀況等一切情狀，量處
    如主文所示之刑，並諭知如易科罰金之折算標準。
據上論斷，依刑事訴訟法第273條之1第1項、第299條第1項前段
，毒品危害防制條例第10條第1項，刑法第11條前段、第41條第1
項前段，判決如主文。
本案經檢察官陳建良提起公訴，經檢察官張啓聰到庭執行職務。
中　　華　　民　　國　　111 　年　　9 　　月　　7 　　日
                  刑事第二十五庭  法  官      曾淑娟
如不服本判決，應於判決送達後20日內敘明上訴理由，向本院提
出上訴狀 (應附繕本) ，上訴於臺灣高等法院。其未敘述上訴理
由者，應於上訴期間屆滿後20日內向本院補提理由書「切勿逕送
上級法院」。
                                  書記官       王若安 
中　　華　　民　　國　　111 　年　　9 　　月　　12　　日
附錄本案論罪科刑法條全文：
毒品危害防制條例第10條
施用第一級毒品者，處6月以上5年以下有期徒刑。
施用第二級毒品者，處3年以下有期徒刑。